ACORDAO-COMPLETO-2551463

ACÓRDÃO DE RELAÇÃO

ACÓRDÃO DE RELAÇÃO 6369/2022 ATA 33/2022 - PRIMEIRA CÂMARA

Acórdão 6369/2022-TCU-Primeira Câmara
VISTO e relacionado este processo relativo ao ato de aposentadoria de Carmen Dolores Faria Guerreiro emitido pelo Tribunal Regional do Trabalho da 5ª Região e submetido a este Tribunal para fins de registro.
Considerando que as análises empreendidas pela Secretaria de Fiscalização de Integridade de Atos e Pagamentos de Pessoal e de Benefícios Sociais - Sefip detectaram a inclusão irregular nos proventos de parcelas decorrentes da incorporação de quintos ou décimos de funções comissionadas exercidas após 8/4/1998, além dos limites previstos nos arts. 3º e 5º da Lei 9.624/1998;
considerando que a irregularidade identificada é tema de jurisprudência pacificada desta Corte de Contas, especialmente a partir do julgamento pelo Supremo Tribunal Federal - STF, em repercussão geral, do Recurso Extraordinário - RE 638.115/CE;
considerando que a parcela impugnada pode ter sido concedida a partir de decisão judicial transitada em julgado, de decisão judicial não transitada em julgado ou de decisão administrativa;
considerando a inexistência, nos autos, de informação de que a incorporação irregular tenha decorrido de decisão judicial transitada em julgado;
considerando que, segundo a modulação de efeitos do julgamento do RE 638.115/CE feita pelo Supremo Tribunal Federal, os quintos ou décimos amparados por decisão judicial não transitada em julgado ou por decisão administrativa devem ser convertidos em parcela compensatória, a ser absorvida por reajustes futuros;
considerando que Tribunal Regional do Trabalho da 5ª Região já converteu os quintos ou décimos indevidamente percebidos em vantagem compensatória, nos termos da modulação de efeitos do julgamento do RE 638.115/CE;
considerando que a observância da modulação dos efeitos do julgamento do RE 638.115/CE não descaracteriza a existência de irregularidade da concessão da vantagem e, por conseguinte, do ato de aposentação, mas implica a desnecessidade da adoção de qualquer providência complementar, inclusive a suspensão do pagamento ou o ressarcimento das importâncias indevidamente percebidas;
considerando que, por meio do Acórdão 1414/2021-TCU-Plenário, este Tribunal fixou entendimento no sentido da possibilidade de apreciação de ato sujeito a registro mediante relação, na forma do artigo 143, inciso II, do Regimento Interno deste Tribunal, nas hipóteses em que a ilegalidade do ato decorra exclusivamente de questão jurídica de solução já pacificada na jurisprudência desta Corte de Contas;
considerando a presunção de boa-fé da interessada; 
considerando que o ato ora examinado deu entrada no TCU há menos de cinco anos; e
considerando, por fim, os pareceres convergentes da Sefip e do Ministério Público junto ao TCU - MPTCU.
ACORDAM os Ministros do Tribunal de Contas da União, reunidos em sessão da Primeira Câmara, com fundamento nos artigos 1º, inciso V, e 39, inciso II, da Lei 8.443/1992, c/c os artigos 17, inciso III, 143, inciso II, 260 e 262 do Regimento Interno, em considerar ilegal e negar registro ao ato de aposentadoria de Carmen Dolores Faria Guerreiro.
1. Processo TC-Processo 019.344/2022-8 (APOSENTADORIA) 
	1.1. Interessada: Carmen Dolores Faria Guerreiro (XXX.417.705-XX) .
	1.2. Unidade: Tribunal Regional do Trabalho da 5ª Região/BA.
	1.3. Relator: Ministro Jorge Oliveira.
	1.4. Representante do Ministério Público: Procuradora-Geral Cristina Machado da Costa e Silva.
	1.5. Unidade Técnica: Secretaria de Fiscalização de Integridade de Atos e Pagamentos de Pessoal e de Benefícios Sociais (Sefip) .
	1.6. Representação legal: não há.
	1.7. Determinações: não há.

Primeira Câmara

Carmen Dolores Faria Guerreiro (XXX.417.705-XX).

JORGE OLIVEIRA

não há.

APOSENTADORIA (APOS)

Secretaria de Fiscalização de Integridade de Atos e Pagamentos de Pessoal e de Benefícios Sociais (Sefip).